臺灣高等法院刑事裁定                 100年度抗字第1111號
抗  告  人
即 受刑 人  簡志忠
上列抗告人因聲請撤銷緩刑案件，不服台灣板橋地方法院100 年
度撤緩字第238號，中華民國100年8 月30日裁定，提起抗告，本
院裁定如下：
    主  文
抗告駁回。
    理  由
一、抗告意旨略以：抗告人因妨害自由經諭知緩刑之判決，其犯
    罪時間在民國（下同）99年間，而妨害家庭案件其犯罪時間
    係在98年7、8月間，是抗告人妨害家庭案件，犯罪時間均在
    妨害自由案件之前，依據最高法院83年度台非字第349 號之
    判決意旨，緩刑前犯他罪之犯罪時間，當指在所宣告緩刑犯
    罪時間之後，原裁定未詳為審酌，實有不當，爰依法提起抗
    告云云。
二、按「受緩刑之宣告，而有下列情形之一者，撤銷其宣告：二
    、緩刑前因故意犯他罪，而在緩刑期內受不得易科罰金之有
    期徒刑以上刑之宣告確定者」刑法第75條第1項第2款定有明
    文。而緩刑宣告之撤銷有刑法第75條第1 項之「應撤銷」與
    刑法第75條之1第1項之「得撤銷」兩種，緩刑是否得撤銷，
    除須符合刑法第75條之1第1項各款之要件外，並採裁量撤銷
    主義，賦予法院撤銷與否之權限，特於第1 項規定實質要件
    為「足認原宣告之緩刑難收其預期效果，而有執行刑罰之必
    要」，供作審認之標準。至於刑法第75條第1 項之「應撤銷
    」緩刑，則無從審酌前述情形。
三、經查，抗告人即受刑人簡志忠前因犯妨害自由案件，經原審
    法院於99年9月24日以99年度易字第2310號判處有期徒刑7月
    ，緩刑5年，於99年11月1日確定；詎抗告人於緩刑前之98年
    7  、8月間，故意犯妨害家庭案件，經原審於100年3月15日
    以100 年度易字第77號判處有期徒刑7月、7月，應執行有期
    徒刑1年，嗣經上訴後，由本院於100年7月15日以100年度上
    易字第1010號判決上訴駁回確定等情，有上揭刑事判決書 2
    份、本院被告前案紀錄表1 份在卷足憑。是本件抗告人於緩
    刑前因故意犯他罪，而在緩刑期內受不得易科罰金之有期徒
    刑以上刑之宣告確定，核與刑法第75條第1項第2款之規定相
    符，自應依法撤銷其緩刑之宣告，法院並無斟酌裁量之餘地
    。抗告意旨稱依據最高法院83年度台非字第349 號之判決意
    旨，本件後案之犯罪時間先於前案，不得撤銷緩刑云云，然
    上開最高法院判決係說明受緩刑之宣告前更犯罪，且受有期
    徒刑之宣告，必須在前案「緩刑期內」，始合於撤銷前案緩
    刑宣告之要件，有該最高法院判決意旨附卷可稽，與抗告人
    所稱犯罪時間之先後無涉，抗告意旨所指，顯有誤解。從而
    ，原審依刑事訴訟法第476 條之規定及檢察官之聲請，撤銷
    抗告人前案緩刑之宣告，要無違誤。抗告人執此指摘原裁定
    不當，核非有據，其抗告為無理由，應予駁回。
據上論斷，應依刑事訴訟法第412條，裁定如主文。
中    華    民    國   100    年    9     月    30    日
                  刑事第九庭審判長法  官  陳貽男
                                  法  官  許必奇
                                  法  官  劉興浪
以上正本證明與原本無異。
不得再抗告。
                                  書記官  王詩涵
中    華    民    國   100    年    9     月    30    日